臺灣高等法院交通事件裁定　　　　　　100年度交抗字第542號
抗　告　人
即受處分人　楊育杰
上列抗告人因違反道路交通管理處罰條例案件，不服台灣台北地
方法院，中華民國一００年四月十一日所為裁定（一００年度交
聲字第二五七號），提起抗告，本院裁定如下：
    主  文
抗告駁回。
    理  由
一、按汽車駕駛人，行經有燈光號誌管制之交岔路口闖紅燈者，
    處新台幣（下同）一千八百元以上五千四百元以下罰鍰，道
    路交通管理處罰條例第五十三條第一項定有明文；而有第五
    十三條之情形者，並記違規點數三點，亦為同條例第六十三
    條第一項第三款所明定。
二、本件抗告人即受處分人楊育杰對伊於民國一００年一月十四
    日二十三時十分許，騎乘車號０九一－ＨＢＡ號重型機車，
    行經雲林縣斗六市○○路與立德街口，並為警舉發闖紅燈之
    事實並不爭執，惟辯稱：伊無闖紅燈云云。經查：
  (一)證人即當時目睹本件違規經過之雲林縣警察局斗六分局公正
    派出所員警許志仰於原審證稱：當天我們是交通大執法取締
    交通違規勤務，時間是二十點到二十四時，我們是在斗六市
    ○○路二五八號前值勤，當時依我的角度，我看到的是抗告
    人從福懋加油站旁邊的立德街轉出來，這件聲明異議我後來
    又到現場拍照，加油站前面有降價的告示牌，所以可能擋到
    我的視線，抗告人也有可能是從加油站轉出來，依抗告人所
    陳述的理由，如果他是在加油站轉出來，應該在他出來的角
    度可以明確的看到右上角的號誌燈是紅燈，我們才會攔停他
    ，攔停下來就依我們看到的角度，以闖紅燈的理由告發他；
    （問：是你攔下抗告人？）是；（問：抗告人不管是從加油
    站出來或是從立德街出來，他是左轉行駛中山路嗎？）是等
    語（詳原審卷第二０頁正反面），是證人許志仰除可能因障
    礙物關係影響視線，而無法確定抗告人究竟是從立德街左轉
    中山路抑或係從加油站駛出左轉中山路外，其所證述之情節
    核與抗告人所陳述行駛之經過一致。
  (二)再者，依卷附現場圖及現場照片所示（見原審卷第六、二三
    至二七頁），違規地點並非呈正十字型之交岔路口，立德街
    係位於「福懋加油站」旁，隔中山路與立德街斜相對者則為
    南興街，「福懋加油站」即隔著中山路與南興街相對（即俗
    稱「路衝」），縱依抗告人所辯其係從上開加油站加完油後
    駛出，抗告人看到其右邊相鄰之立德街及對面之南興街，亦
    應能夠認知現場乃為一交岔路口，自應遵守交岔路口之燈光
    號誌管制，再定行止，且依現場照片所示，即令因對面南興
    街之號誌係屬單面式號誌而無法看到南興街號誌之變換情形
    ，抗告人於原審訊問時既已自承有看到中山路的號誌是綠燈
    等語（詳原審卷第一九頁反面），亦應能據此判斷對面之南
    興街號誌應屬紅燈，且縱令身處抗告人所指加完油後欲離開
    加油站之位置，只要稍加注意亦應能看見右斜對面（即中山
    路與立德街路口）號誌桿上號誌變換情形。是抗告人辯稱右
    前方的號誌因為角度的原因，加上紅綠燈上的蓋子遮擋，以
    致於在當時一片漆黑中仍無法發現云云，顯然未盡其注意號
    誌之義務，自難解免其闖紅燈之行政罰責。
  (三)準此，抗告人上開所辯，均無足採。
三、綜上，抗告人既有上開違規行為，原處分機關依道路交通管
    理處罰條例第五十三條第一項、第六十三條第一項第三款及
    違反道路交通管理事件統一裁罰基準表規定，裁處一千八百
    元罰鍰，並記違規點數三點，核無不當。從而，原審裁定異
    議駁回，並無不合。抗告人仍執陳詞指摘原審裁定不當云云
    ，為無理由，應予駁回。
據上論結，應依道路交通事件處理辦法第二十五條，刑事訴訟法
第四百十二條，裁定如主文。
中    華    民    國   100    年    4     月    29    日
                  刑事第七庭  審判長法  官  陳憲裕
                                    法  官  游紅桃
                                    法  官  楊智勝
以上正本證明與原本無異。
不得再抗告。
                                    書記官  張玉如
中    華    民    國   100    年    5     月    3     日